---
title: "PAINEL DE ACOMPANHAMENTO DAS ATIVIDADES DO SIMADE 2018 - `r regional`"
output: 
  flexdashboard::flex_dashboard:
    orientation: rows
    vertical_layout: fill
---

```{r setup, include=FALSE}
library(flexdashboard)
library(dygraphs)
library(plotly)
library(lubridate)
library(tidyverse)
library(ggthemes)
library(knitr)
library(DT)
```

Introdução
=====================================

Column {.sidebar data-width=450}
-----------------------------------------------------------------------

### **O que é este documento?**

> Este documento reune dados relevantes sobre os seguintes temas: (I) Matrícula e Enturmação; (II) Criação de Turmas; (III) Encerramento de Alunos.

### **Para que ele foi criado?**

> Este painel foi desenvolvido para facilitar o monitoramento, pelas SRE, das atividades que envolvem registros do SIMADE.

### **A quem ele se destina?**

> Ele se destina ao SEDINE, responsável pelo andamento dos processos que envolvem as informações enviadas. 

### **Com que frequência ele será enviado?**

> Durante o mês de Dezembro e até data limite - a ser estipulada - este painel será atualizado ao menos 3x/semana. 

Column {data-height=40}
-----------------------------------------------------------------------

```{r}
trinta <- "INFORMAÇÕES RELEVANTES DE CADA PAINEL"

valueBox(value = trinta, color = "orange")
```

Column {data-height=260}
-----------------------------------------------------------------------

### MATRÍCULA E ENTURMAÇÃO

As informações referentes à Matrícula e Enturmação podem ser acessadas pelo painel superior e o seu conteúdo se divide em:

* Uma **aba superior** que contém os principais dados de alunos matriculados e enturmados.
* Dois **gráficos*** contendo a quantidade de escolas por percentual de enturmação, sendo cada escola um ponto do gráfico
* Uma **tabela** com dados gerais - por escola -  do percentual de enturmados disponível para downlod nos formatos **excel** e **pdf**.

> **Este relatório começará a ser enviado a partir do dia 20/12/2018.**

> *O primeiro destes gráficos permite que o usuário dê um zoom em seus pontos ao clicar e arrastar o mouse sobre a área desejada. Para retorná-lo ao tamanho original é necessário clicar no ícone superior que aparece no próprio gráfico com o nome "Autoscale".

Column {data-height=280}
-----------------------------------------------------------------------

### CRIAÇÃO E AUTORIZAÇÃO DE TURMAS

As informações referentes à Criação e Autorização de Turmas são acessadas pelo painel superior e o seu conteúdo se divide em:

* Uma **aba superior** que contém os principais dados de turmas criadas e autorizadas na regional.
* Um **gráfico** contendo a evolução do número de turmas Criadas, Autorizadas e contidas no Plano de Atendimento para os últimos cinco dias.
* Uma **tabela** com dados gerais, por escola, do percentual de turmas criadas e autorizadas - também disponível para downlod nos formatos **excel** e **pdf**.

Column {data-height=280}
-----------------------------------------------------------------------

### ENCERRAMENTO DE ALUNOS

As informações referentes ao Encerramento de Alunos se encontram no painel superior do arquivo e o seu conteúdo se divide em:

* Uma **aba superior** que contém os principais dados de alunos encerrados e pendentes de encerramento, bem como a quantidade de escolas que se encontram com percentual de encerramento abaixo da média das escolas da regional.
* Um **gráfico** contendo a evolução do número percentual de Encerramento para diferentes datas (as últimas cinco disponíveis no SIMADE).
* Uma **tabela** com dados gerais absolutos e percentuais - por escola - de encerramento e que também se encontra disponível para downlod nos formatos **excel** e **pdf**.

<!-- Matrículas -->
<!-- ===================================== -->

<!-- Column {data-height=150} -->
<!-- ----------------------------------------------------------------------- -->

<!-- ### % de Alunos Enturmados -->

<!-- ```{r} -->
<!-- total_matriculados <- df_mat_ent %>% -->
<!--   filter(SRE == regional) %>% -->
<!--   top_n(1, wt = DATA) %>% -->
<!--   group_by(SRE) %>% -->
<!--   summarize(TOTAL = sum(QT_ALUNO_MATRICULADO)) %>% .[[2]] -->

<!-- total_enturmados <- df_mat_ent %>% -->
<!--   filter(SRE == regional) %>% -->
<!--   top_n(1, wt = DATA) %>% -->
<!--   group_by(SRE) %>% -->
<!--   summarize(TOTAL = sum(QT_ALUNO_ENTURMADO)) %>% .[[2]] -->

<!-- pct_enturmado <- round(100 * total_enturmados/total_matriculados) -->

<!-- gauge(value = pct_enturmado, -->
<!--       min = 0, -->
<!--       max = 100, -->
<!--       sectors = gaugeSectors(success = c(85, 100), -->
<!--                              warning = c(50, 84), -->
<!--                              danger = c(0, 49)), -->
<!--       symbol = '%') -->
<!-- ``` -->

<!-- ### TOTAL DE ALUNOS MATRICULADOS -->

<!-- ```{r} -->
<!-- valueBox(prettyNum(total_matriculados, big.mark = ".")) -->
<!-- ``` -->

<!-- ### TOTAL DE ALUNOS ENTURMADOS -->

<!-- ```{r} -->
<!-- valueBox(prettyNum(total_enturmados, big.mark = ".")) -->
<!-- ``` -->

<!-- ### TOTAL DE ESCOLAS ESTADUAIS NA REGIONAL -->

<!-- ```{r} -->
<!-- valueBox(length(unique(df_mat_ent %>% filter(SRE == regional) %>% .[[2]])), color = "orange") -->
<!-- ``` -->

<!-- ### Nº DE ESCOLAS ABAIXO DA MÉDIA DE ENTURMAÇÃO DA SRE -->

<!-- ```{r} -->
<!-- escolas_abaixo <- nrow(df_mat_ent %>% -->
<!--   filter(SRE == regional) %>% -->
<!--   group_by(COD_ESCOLA, ESCOLA) %>% -->
<!--   summarize(TOTAL_MATRICULADOS = sum(QT_ALUNO_MATRICULADO), -->
<!--             TOTAL_ENTURMADOS = sum(QT_ALUNO_ENTURMADO)) %>% -->
<!--   mutate(PERCENTUAL_ENTURMADOS = floor((TOTAL_ENTURMADOS/TOTAL_MATRICULADOS)*100)) %>% ungroup() %>% -->
<!--   arrange(PERCENTUAL_ENTURMADOS) %>% -->
<!--   filter(PERCENTUAL_ENTURMADOS <= pct_enturmado)) -->

<!-- valueBox(prettyNum(escolas_abaixo), color = "orange") -->
<!-- ``` -->

<!-- Column {.sidebar data-width=350} -->
<!-- ----------------------------------------------------------------------- -->

<!-- ### **Qual o período para realização da Matrícula dos alunos?** -->

<!-- > A matrícula dos alunos da Rede Pública Estadual deverá ser feita até **04/01/2019** -->

<!-- ### **Qual o prazo para realização da Enturmação dos alunos?** -->

<!-- > O processo de enturmação estará disponível a partir do dia **19/12/2018** e deverá ser feito até **04/01/2019** -->

<!-- Conforme ofício Circular SIE nº 17/2018. -->

<!-- Column {.tabset} -->
<!-- ----------------------------------------------------------------------- -->

<!-- ### Gráfico 1 - Nº de escolas por percentual de Enturmação -->

<!-- ```{r} -->
<!-- p <- df_mat_ent %>% -->
<!--   filter(SRE == regional) %>% -->
<!--   group_by(COD_ESCOLA, ESCOLA) %>% -->
<!--   summarize(TOTAL_MATRICULADOS = sum(QT_ALUNO_MATRICULADO), -->
<!--             TOTAL_ENTURMADOS = sum(QT_ALUNO_ENTURMADO)) %>% -->
<!--   mutate(PERCENTUAL_ENTURMADOS = floor((TOTAL_ENTURMADOS/TOTAL_MATRICULADOS)*100)) %>% ungroup() %>% -->
<!--   arrange(PERCENTUAL_ENTURMADOS) %>% -->
<!--   mutate(Y = ave(PERCENTUAL_ENTURMADOS, PERCENTUAL_ENTURMADOS, FUN = seq_along), -->
<!--          text = paste(str_to_title(ESCOLA), "\n", "% de Alunos Enturmados: ", PERCENTUAL_ENTURMADOS, "%", sep="")) %>% -->
<!--   filter(PERCENTUAL_ENTURMADOS > 80) %>% -->
<!--   ggplot(aes(as.factor(PERCENTUAL_ENTURMADOS), Y)) + -->
<!--   geom_point(aes(text = text), size = 1.5, color="skyblue" ) + -->
<!--   xlab('Percentual de Enturmação') + -->
<!--   ylab('Nº de Escolas') + -->
<!--   theme_classic() + -->
<!--   theme( -->
<!--     legend.position="none", -->
<!--     axis.line.y = element_blank(), -->
<!--     axis.text=element_text(size=15)) -->

<!-- ggplotly(p, tooltip = "text") -->
<!-- ``` -->

<!-- ### Gráfico 2 - Evolução da Matrícula e Enturmação nos últimos 5 dias -->

<!-- ```{r echo=FALSE, message=FALSE, warning=FALSE} -->
<!-- graph2 <- df_mat_ent %>% -->
<!--   filter(SRE == regional) %>% -->
<!--   group_by(DATA, NIVEL) %>% -->
<!--   summarize(TOTAL_MAT = sum(QT_ALUNO_MATRICULADO), -->
<!--             TOTAL_ENT = sum(QT_ALUNO_ENTURMADO)) %>% -->
<!--   mutate(PERCENTUAL_ENTURMADOS = round((TOTAL_ENT/TOTAL_MAT)*100, digits = 2), -->
<!--          NIVEL_2 = case_when(NIVEL == "PRESENCIAL - ENSINO FUNDAMENTAL" ~ "EDUCAÇÃO JOVENS E ADULTOS", -->
<!--                            NIVEL == "PRESENCIAL - ENSINO MÉDIO" ~ "EDUCAÇÃO JOVENS E ADULTOS", -->
<!--                            TRUE ~ as.character(NIVEL))) %>% -->
<!--   filter(NIVEL_2 != "EDUCAÇÃO JOVENS E ADULTOS" & PERCENTUAL_ENTURMADOS > 0) %>% -->
<!--   ggplot(aes(as.factor(day(DATA)), PERCENTUAL_ENTURMADOS)) + -->
<!--   geom_col(fill="steelblue") + -->
<!--   theme_economist() + -->
<!--   theme(axis.text.x = element_text(size = 9, angle = 50, hjust = 0)) + -->
<!--   geom_text(aes(label = PERCENTUAL_ENTURMADOS), position = position_dodge(0.9), vjust = 1.6, size = 3.5, color = "black") + -->
<!--   facet_wrap(.~ NIVEL_2) -->

<!-- ggplotly(graph2) -->
<!-- ``` -->

<!-- ### Tabela - Total de alunos matriculados/enturmados (por escola) -->

<!-- ```{r} -->
<!-- tabela_escola_matricula <- df_mat_ent %>% -->
<!--   filter(SRE == regional) %>% -->
<!--   group_by(COD_ESCOLA, ESCOLA, NIVEL) %>% -->
<!--   summarize(TOTAL_MATRICULADOS = sum(QT_ALUNO_MATRICULADO), -->
<!--             TOTAL_ENTURMADOS = sum(QT_ALUNO_ENTURMADO)) %>% -->
<!--   mutate(PERCENTUAL_ENTURMADOS = floor((TOTAL_ENTURMADOS/TOTAL_MATRICULADOS)*100)) %>% ungroup() %>% -->
<!--   arrange(PERCENTUAL_ENTURMADOS) -->


<!-- datatable(tabela_escola_matricula,  rownames = FALSE, -->
<!--           extensions = 'Buttons', options = list( -->
<!--                                                  dom = 'Bfrtip', -->
<!--                                                  buttons = c('excel', 'pdf')), -->
<!--           colnames = c("CÓDIGO ESCOLA", "ESCOLA", "NÍVEL", "Nº DE MATRICULADOS", "Nº DE ENTURMADOS", "% DE ENTURMADOS")) -->
<!-- ``` -->


Turmas
=====================================

Column {data-height=150}
-----------------------------------------------------------------------

### % de Turmas Criadas:

```{r}
total_turmas_pa <- df_cri_aut %>% 
  filter(SRE == regional) %>% 
  top_n(1, wt = DATA) %>% 
  group_by(SRE) %>% 
  summarize(TOTAL = sum(QT_TURMA_PA, na.rm = T)) %>% .[[2]]

total_turmas_criadas <- df_cri_aut %>%
  filter(SRE == regional) %>% 
  top_n(1, wt = DATA) %>% 
  group_by(SRE) %>% 
  summarize(TOTAL = sum(QT_TURMA_CRIADA)) %>% .[[2]]

total_turmas_autorizadas<- df_cri_aut %>%
  filter(SRE == regional) %>% 
  top_n(1, wt = DATA) %>% 
  group_by(SRE) %>% 
  summarize(TOTAL = sum(QT_TURMA_AUTORIZADA)) %>% .[[2]]

pct_criadas <- round(100 * total_turmas_criadas/total_turmas_pa)
pct_autorizadas <- round(100 * total_turmas_autorizadas/total_turmas_criadas)

gauge(value = pct_criadas,
      min = 0,
      max = 100,
      sectors = gaugeSectors(success = c(85, 100),
                             warning = c(50, 84),
                             danger = c(0, 49)),
      symbol = '%')
```

### % de Turmas Autorizadas:

```{r}
gauge(value = pct_autorizadas,
      min = 0,
      max = 100,
      sectors = gaugeSectors(success = c(85, 100),
                             warning = c(50, 84),
                             danger = c(0, 49)),
      symbol = '%')
```

### TOTAL DE TURMAS NO PLANO DE ATENDIMENTO

```{r}
valueBox(prettyNum(total_turmas_pa, big.mark = "."))
```

### TOTAL DE TURMAS CRIADAS

```{r}
valueBox(prettyNum(total_turmas_criadas, big.mark = "."))
```

### TOTAL DE TURMAS AUTORIZADAS

```{r}
valueBox(prettyNum(total_turmas_autorizadas, big.mark = "."))
```

### Nº DE ESCOLAS ABAIXO DA MÉDIA DE CRIAÇÃO

```{r}
escolas_abaixo_criacao <- nrow(df_cri_aut %>%
  filter(SRE == regional) %>% 
  group_by(COD_ESCOLA, ESCOLA) %>%
  summarize(TOTAL_PA = sum(QT_TURMA_PA, na.rm = T),
            TOTAL_CRIADAS = sum(QT_TURMA_CRIADA)) %>% 
  mutate(PERCENTUAL_CRIADAS = floor((TOTAL_CRIADAS/TOTAL_PA)*100)) %>% ungroup() %>% 
  arrange(PERCENTUAL_CRIADAS) %>%
  filter(PERCENTUAL_CRIADAS <= pct_criadas))

valueBox(prettyNum(escolas_abaixo), color = "orange",
         href = '#pontos-de-alerta')
```

<!-- ### ESCOLAS ABAIXO DA MÉDIA DE AUTORIZAÇÃO -->

<!-- ```{r} -->
<!-- escolas_abaixo <- nrow(df_cri_aut %>% -->
<!--   filter(SRE == regional) %>%  -->
<!--   group_by(COD_ESCOLA, ESCOLA) %>% -->
<!--   summarize(TOTAL_CRIADAS = sum(QT_TURMA_CRIADA, na.rm = T), -->
<!--             TOTAL_AUTORIZADAS = sum(QT_TURMA_AUTORIZADA)) %>%  -->
<!--   mutate(PERCENTUAL_AUTORIZADAS = round((TOTAL_CRIADAS/TOTAL_CRIADAS)*100)) %>% ungroup() %>%  -->
<!--   arrange(PERCENTUAL_AUTORIZADAS) %>% -->
<!--   filter(PERCENTUAL_AUTORIZADAS <= pct_autorizadas)) -->

<!-- valueBox(prettyNum(escolas_abaixo), color = "orange") -->
<!-- ``` -->


Column {.sidebar data-width=350}
-----------------------------------------------------------------------

### **Qual a data de início para criação de turmas, conforme Plano de Atendimento 2019?**

> A criação das turmas da Rede Pública Estadual está disponível para realização desde **13/12/2018**

### **Qual o período para solicitação de autorização de funcionamento de turmas para 2019?**

> A solicitação de autorização de turmas estará disponível a partir do dia **19/12/2018** e será suspensa no dia **26/12/2018**

Conforme ofício Circular SIE nº 17/2018.

Column {.tabset} 
-----------------------------------------------------------------------

### Gráfico 1 - Evolução do Nº de Turmas Autorizadas, Criadas e Plano de Atendimento

```{r}
p <- df_cri_aut %>%
  filter(SRE == regional,
         NIVEL %in% c("ENSINO FUNDAMENTAL", "ENSINO MÉDIO", "PRESENCIAL - ENSINO FUNDAMENTAL", "PRESENCIAL - ENSINO MÉDIO")) %>% 
  filter(DATA != "2018-12-14") %>% 
    group_by(SRE, DATA) %>%
  summarize('TURMAS PLANO DE ATENDIMENTO' = sum(QT_TURMA_PA, na.rm = T),
            'TOTAL CRIADAS' = sum(QT_TURMA_CRIADA),
            'TOTAL AUTORIZADAS' = sum(QT_TURMA_AUTORIZADA)) %>%
  gather(key = TOTAIS, value = VALORES, -SRE, -DATA) %>% 
  ggplot(aes(DATA, VALORES, group = TOTAIS, colour = TOTAIS)) +
  geom_line(size = 1.5) +
  xlab('Data (últimos 5 dias)') +
  ylab('Nº absoluto') +
  theme_classic() +
  theme(
    legend.position="bottom",
    axis.line.y = element_blank(),
    axis.text=element_text(size=15),
    axis.text.x = element_text(size = 9, angle = 50, hjust = 1)) +
  scale_x_date(date_breaks = "1 day")

ggplotly(p) 
```

### Tabela - Total de turmas criadas/autorizadas (por escola)

```{r}
tabela_escola_criacao <- df_cri_aut %>%
  filter(SRE == regional) %>% 
  group_by(COD_ESCOLA, ESCOLA, NIVEL) %>%
  summarize(TOTAL_PA = sum(QT_TURMA_PA, na.rm = T),
            TOTAL_CRIADAS = sum(QT_TURMA_CRIADA),
            TOTAL_AUTORIZADAS = sum(QT_TURMA_AUTORIZADA)) %>%  
  mutate(PERCENTUAL_CRIADAS = floor((TOTAL_CRIADAS/TOTAL_PA)*100),
       PERCENTUAL_AUTORIZADAS = floor((TOTAL_CRIADAS/TOTAL_CRIADAS)*100)) %>% ungroup() %>%
  select(-TOTAL_PA, -TOTAL_CRIADAS, -TOTAL_AUTORIZADAS) %>% 
  arrange(PERCENTUAL_CRIADAS, PERCENTUAL_AUTORIZADAS)

  
datatable(tabela_escola_criacao,  rownames = FALSE,
          extensions = 'Buttons', options = list(
                                                 dom = 'Bfrtip',
                                                 buttons = c('excel', 'pdf')),
          colnames = c("CÓDIGO ESCOLA", "ESCOLA", "NÍVEL", "% DE TURMAS CRIADAS", "% DE TURMAS AUTORIZADAS"))  
```


Encerramento
=====================================

Column {data-height=150}
-----------------------------------------------------------------------

### % de Alunos Encerrados

```{r}
total_encerrados <- df_encer %>%
  filter(SRE == regional) %>% 
  group_by(SRE, COD_ESCOLA, ESCOLA, DATA) %>%
  summarize("TOTAL ENCERRADOS" = sum(QT_ALUNO_ENCERRADO),
            "TOTAL ENTURMADOS NO DIA 10/12" = sum(QT_ALUNO_ENTURMADO_ATIVO)) %>% 
  mutate("TOTAL ENTURMADOS NO DIA 10/12" = first(`TOTAL ENTURMADOS NO DIA 10/12`),
         "% DE ENCERRADOS" = round((`TOTAL ENCERRADOS` / `TOTAL ENTURMADOS NO DIA 10/12`) * 100, digits = 2))

alunos_encerrados <- total_encerrados %>%
  filter(DATA == last(DATA))%>%
  group_by(DATA) %>% 
  summarize(`TOTAL ENCERRADOS` = sum(`TOTAL ENCERRADOS`),
            TOTAL_ENTURMADOS = sum(`TOTAL ENTURMADOS NO DIA 10/12`)) %>% 
  ungroup() %>% mutate(TOTAL = round((`TOTAL ENCERRADOS`/TOTAL_ENTURMADOS)*100, digits = 2))%>% .[[2]]

alunos_enturmados <- total_encerrados %>%
  filter(DATA == last(DATA))%>%
  group_by(DATA) %>% 
  summarize(`TOTAL ENCERRADOS` = sum(`TOTAL ENCERRADOS`),
            TOTAL_ENTURMADOS = sum(`TOTAL ENTURMADOS NO DIA 10/12`)) %>% 
  ungroup() %>% mutate(TOTAL = round((`TOTAL ENCERRADOS`/TOTAL_ENTURMADOS)*100, digits = 2))%>% .[[3]]

pct_encerrado <- total_encerrados %>%
  filter(DATA == last(DATA))%>%
  group_by(DATA) %>% 
  summarize(`TOTAL ENCERRADOS` = sum(`TOTAL ENCERRADOS`),
            TOTAL_ENTURMADOS = sum(`TOTAL ENTURMADOS NO DIA 10/12`)) %>% 
  ungroup() %>% mutate(TOTAL = round((`TOTAL ENCERRADOS`/TOTAL_ENTURMADOS)*100, digits = 1)) %>% .[[4]]

gauge(value = pct_encerrado,
      min = 0,
      max = 100,
      sectors = gaugeSectors(success = c(85, 100),
                             warning = c(50, 84),
                             danger = c(0, 49)),
      symbol = '%')
```

### TOTAL DE ALUNOS ENCERRADOS

```{r}
valueBox(prettyNum(alunos_encerrados, big.mark = "."))
```

### TOTAL DE ALUNOS PENDENTES DE ENCERRAMENTO

```{r}
valueBox(prettyNum((alunos_enturmados - alunos_encerrados), big.mark = "."))
```

### ESCOLAS ABAIXO DA MÉDIA DE ENCERRAMENTO DA SRE

```{r}
escolas_abaixo <- nrow(total_encerrados %>% 
  group_by(COD_ESCOLA, ESCOLA) %>% 
  summarize(TOTAL_ENCERRADOS = sum(`TOTAL ENCERRADOS`),
            TOTAL_ENTURMADOS = sum(`TOTAL ENTURMADOS NO DIA 10/12`)) %>% 
  ungroup() %>% mutate(`% DE ENCERRADOS` = round((TOTAL_ENCERRADOS/TOTAL_ENTURMADOS)*100, digits = 2)) %>% 
  arrange(desc(`% DE ENCERRADOS`)) %>%
  filter(`% DE ENCERRADOS` <= pct_encerrado))

valueBox(prettyNum(escolas_abaixo), color = "orange")
```


Column {.sidebar data-width=350}
-----------------------------------------------------------------------

### **Qual a data para realização do Encerramento dos alunos?**

> O encerramento dos alunos da Rede Pública Estadual deverá ser feita até **04/01/2019**

Column {.tabset} 
-----------------------------------------------------------------------

### Gráfico 1 - Evolução do Encerramento nos últimos 5 dias

```{r echo=FALSE, message=FALSE, warning=FALSE}
graph2 <- total_encerrados %>%
  filter(DATA != data_padrao_encerramento) %>% 
  group_by(SRE, DATA) %>%
  summarize(TOTAL_ENCERRADOS = sum(`TOTAL ENCERRADOS`),
            TOTAL_ENTURMADOS = sum(`TOTAL ENTURMADOS NO DIA 10/12`)) %>% 
  ungroup() %>% mutate(`% DE ENCERRADOS` = round((TOTAL_ENCERRADOS/TOTAL_ENTURMADOS)*100, digits = 2)) %>% 
  arrange(desc(`% DE ENCERRADOS`)) %>% 
  ggplot(aes(DATA, `% DE ENCERRADOS`)) +
  geom_point(size = 1.5) +
  geom_line(fill = "skyblue") +
  theme_economist() +
  geom_text(aes(label = `% DE ENCERRADOS`),hjust=0, vjust=0) +
  labs(title = "",
       x = "Data",
       y = "% de Encerrados") +
  scale_x_date(date_breaks = "1 day")

ggplotly(graph2)
```

### Tabela - Total de alunos encerrados (por escola)

```{r}
tabela_escola <- total_encerrados %>%
  filter(DATA == last(DATA)) %>% ungroup() %>% 
  select(-SRE, -DATA)

datatable(tabela_escola,  rownames = FALSE,
          extensions = 'Buttons', options = list(
                                                 dom = 'Bfrtip',
                                                 buttons = c('excel', 'pdf')),
          colnames = c("CÓDIGO ESCOLA", "ESCOLA", "TOTAL DE ALUNOS ENCERRADOS", "TOTAL DE ALUNOS ENTURMADOS (DATA-BASE)", "% DE ALUNOS ENCERRADOS"))  
```


<!-- Pontos de Alerta -->
<!-- ===================================== -->

<!-- Column {.sidebar data-width=400} -->
<!-- ----------------------------------------------------------------------- -->

<!-- ### **O que são os pontos de alerta?** -->

<!-- > Pontos de alerta são escolas que tem apresentado percentual abaixo da média das escolas da regional no que tange os registros (matrícula, enturmação, encerramento) do SIMADE. -->

<!-- Obs: Os dados são atualizados diariamente e trazem informações dos últimos cinco (5) dias do sistema. -->

<!-- Column {} -->
<!-- ----------------------------------------------------------------------- -->

<!-- ### Tabela - Total de turmas criadas/autorizadas (por escola) -->

<!-- ```{r} -->
<!-- escolas_abaixo_autorizacao <- df_cri_aut %>% -->
<!--   filter(SRE == regional) %>% -->
<!--   group_by(COD_ESCOLA, ESCOLA) %>% -->
<!--   summarize(TOTAL_CRIADAS = sum(QT_TURMA_CRIADA, na.rm = T), -->
<!--             TOTAL_AUTORIZADAS = sum(QT_TURMA_AUTORIZADA)) %>% -->
<!--   mutate(PERCENTUAL_AUTORIZADAS = round((TOTAL_CRIADAS/TOTAL_CRIADAS)*100)) %>% ungroup() %>% -->
<!--   arrange(PERCENTUAL_AUTORIZADAS) %>% -->
<!--   filter(PERCENTUAL_AUTORIZADAS <= pct_autorizadas) -->

<!-- escolas_abaixo_enturmacao <- df_mat_ent %>% -->
<!--   filter(SRE == regional) %>% -->
<!--   group_by(COD_ESCOLA, ESCOLA) %>% -->
<!--   summarize(TOTAL_MATRICULADOS = sum(QT_ALUNO_MATRICULADO), -->
<!--             TOTAL_ENTURMADOS = sum(QT_ALUNO_ENTURMADO)) %>% -->
<!--   mutate(PERCENTUAL_ENTURMADOS = floor((TOTAL_ENTURMADOS/TOTAL_MATRICULADOS)*100)) %>% ungroup() %>% -->
<!--   arrange(PERCENTUAL_ENTURMADOS) %>% -->
<!--   filter(PERCENTUAL_ENTURMADOS <= pct_enturmado) -->

<!-- tabela_alerta <- escolas_abaixo_enturmacao %>% -->
<!--   left_join(escolas_abaixo_autorizacao, by = "COD_ESCOLA") %>% -->
<!--   na.omit() %>% -->
<!--   select(-ESCOLA.y, -TOTAL_MATRICULADOS, -TOTAL_ENTURMADOS) -->

<!-- datatable(tabela_alerta, filter = 'top',  rownames = FALSE, -->
<!--           extensions = 'Buttons', options = list( -->
<!--                                                  dom = 'Bfrtip', -->
<!--                                                  buttons = c('excel', 'pdf')), -->
<!--           colnames = c("CÓDIGO ESCOLA", "ESCOLA", "% DE ALUNOS ENTURMADOS", -->
<!--                        "% DE TURMAS CRIADAS", "% DE TURMAS AUTORIZADAS")) -->
<!-- ``` -->