---
title: "PAINEL DE ACOMPANHAMENTO DAS ATIVIDADES DO SIMADE 2018 - `r regional`"
output: 
  flexdashboard::flex_dashboard:
    orientation: rows
    vertical_layout: fill
---

```{r setup, include=FALSE}
library(flexdashboard)
library(dygraphs)
library(plotly)
library(lubridate)
library(tidyverse)
library(ggthemes)
library(knitr)
library(DT)
```

Matrículas
=====================================

Column {data-height=150}
-----------------------------------------------------------------------

### % de Alunos Enturmados

```{r}
total_matriculados <- df_mat_ent %>%
  filter(SRE == regional) %>% 
  top_n(1, wt = DATA) %>% 
  group_by(SRE) %>% 
  summarize(TOTAL = sum(ALUNOS_MATRICULADOS)) %>% .[[2]]

total_enturmados <- df_mat_ent %>%
  filter(SRE == regional) %>% 
  top_n(1, wt = DATA) %>% 
  group_by(SRE) %>% 
  summarize(TOTAL = sum(ALUNOS_ENTURMADOS)) %>% .[[2]]

pct_enturmado <- round(100 * total_enturmados/total_matriculados)

gauge(value = pct_enturmado,
      min = 0,
      max = 100,
      sectors = gaugeSectors(success = c(85, 100),
                             warning = c(50, 84),
                             danger = c(0, 49)),
      symbol = '%')
```

### ALUNOS MATRICULADOS

```{r}
valueBox(prettyNum(total_matriculados, big.mark = "."))
```

### ALUNOS ENTURMADOS

```{r}
valueBox(prettyNum(total_enturmados, big.mark = "."))
```

### ESCOLAS ABAIXO DA MÉDIA DE ENTURMAÇÃO DA SRE

```{r}
escolas_abaixo <- nrow(df_mat_ent %>%
  filter(SRE == regional,
         between(DATA, today() - days(75), today())) %>% 
  group_by(COD_ESCOLA, ESCOLA) %>%
  summarize(TOTAL_MATRICULADOS = sum(ALUNOS_MATRICULADOS),
            TOTAL_ENTURMADOS = sum(ALUNOS_ENTURMADOS)) %>% 
  mutate(PERCENTUAL_ENTURMADOS = floor((TOTAL_ENTURMADOS/TOTAL_MATRICULADOS)*100)) %>% ungroup() %>% 
  arrange(PERCENTUAL_ENTURMADOS) %>%
  filter(PERCENTUAL_ENTURMADOS <= pct_enturmado))

valueBox(prettyNum(escolas_abaixo))
```


Column {.sidebar data-width=400}
-----------------------------------------------------------------------

### **Para que serve este painel?**

> Este painel foi desenvolvido para facilitar o monitoramento, pelas SRE, das atividades da virada de ano (2018 ~ 2019) que envolvem registros do SIMADE. Os dados são atualizados diariamente e trazem informações dos últimos cinco (5) dias do sistema.

### **Qual o período para realização da Matrícula dos alunos?**

> A matrícula dos alunos da Rede Pública Estadual deverá ser feita até **XX/XX/XXXX**

### **Qual o prazo para realização da Enturmação dos alunos?**

> O processo de enturmação estará disponível a partir do dia **XX/XX/XXXX** e deverá ser feito até **XX/XX/XXXX**

Column {.tabset} 
-----------------------------------------------------------------------

### Gráfico 1 - Nº de escolas por percentual de Enturmação

```{r}
p <- df_mat_ent %>%
  filter(SRE == regional,
         between(DATA, today() - days(75), today())) %>% 
  group_by(COD_ESCOLA, ESCOLA) %>%
  summarize(TOTAL_MATRICULADOS = sum(ALUNOS_MATRICULADOS),
            TOTAL_ENTURMADOS = sum(ALUNOS_ENTURMADOS)) %>% 
  mutate(PERCENTUAL_ENTURMADOS = floor((TOTAL_ENTURMADOS/TOTAL_MATRICULADOS)*100)) %>% ungroup() %>% 
  arrange(PERCENTUAL_ENTURMADOS) %>% 
  mutate(Y = ave(PERCENTUAL_ENTURMADOS, PERCENTUAL_ENTURMADOS, FUN = seq_along),
         text = paste(str_to_title(ESCOLA), "\n", "% de Alunos Enturmados: ", PERCENTUAL_ENTURMADOS, "%", sep="")) %>% 
  filter(PERCENTUAL_ENTURMADOS > 80) %>% 
  ggplot(aes(as.factor(PERCENTUAL_ENTURMADOS), Y)) +
  geom_point(aes(text = text), size = 1.5, color="skyblue" ) +
  xlab('Percentual de Enturmação') +
  ylab('Nº de Escolas') +
  theme_classic() +
  theme(
    legend.position="none",
    axis.line.y = element_blank(),
    axis.text=element_text(size=15))

ggplotly(p, tooltip = "text") 
```

### Gráfico 2 - Evolução da Matrícula e Enturmação nos últimos 5 dias

```{r echo=FALSE, message=FALSE, warning=FALSE}
graph2 <- df_mat_ent %>%
  filter(SRE == regional,
         between(DATA, today() - days(75), today())) %>% 
  group_by(DATA, NIVEL) %>%
  summarize(TOTAL_MAT = sum(ALUNOS_MATRICULADOS),
            TOTAL_ENT = sum(ALUNOS_ENTURMADOS)) %>% 
  mutate(PERCENTUAL_ENTURMADOS = round((TOTAL_ENT/TOTAL_MAT)*100, digits = 2),
         NIVEL_2 = case_when(NIVEL == "PRESENCIAL - ENSINO FUNDAMENTAL" ~ "EDUCAÇÃO JOVENS E ADULTOS",
                           NIVEL == "PRESENCIAL - ENSINO MÉDIO" ~ "EDUCAÇÃO JOVENS E ADULTOS",
                           TRUE ~ as.character(NIVEL))) %>%
  filter(NIVEL_2 != "EDUCAÇÃO JOVENS E ADULTOS" & PERCENTUAL_ENTURMADOS > 0) %>% 
  ggplot(aes(as.factor(day(DATA)), PERCENTUAL_ENTURMADOS)) +
  geom_col(fill="steelblue") +
  theme_economist() +
  theme(axis.text.x = element_text(size = 9, angle = 50, hjust = 0)) +
  geom_text(aes(label = PERCENTUAL_ENTURMADOS), position = position_dodge(0.9), vjust = 1.6, size = 3.5, color = "black") +
  facet_wrap(.~ NIVEL_2)

ggplotly(graph2)
  
  # geom_line(size = 1, color="white") +
  # geom_point(size=2, color="red") +
  # theme_economist() +
  # scale_x_date(breaks = breaks)
```

### Tabela - Total de alunos matriculados/enturmados (por escola)

```{r}
tabela_escola <- df_mat_ent %>%
  filter(SRE == regional,
         between(DATA, today() - days(75), today())) %>% 
  group_by(COD_ESCOLA, ESCOLA) %>%
  summarize(TOTAL_MATRICULADOS = sum(ALUNOS_MATRICULADOS),
            TOTAL_ENTURMADOS = sum(ALUNOS_ENTURMADOS)) %>% 
  mutate(PERCENTUAL_ENTURMADOS = floor((TOTAL_ENTURMADOS/TOTAL_MATRICULADOS)*100)) %>% ungroup() %>% 
  arrange(PERCENTUAL_ENTURMADOS)

  
datatable(tabela_escola, filter = 'top',  rownames = FALSE,
          extensions = 'Buttons', options = list(
                                                 dom = 'Bfrtip',
                                                 buttons = c('excel', 'pdf')),
          colnames = c("CÓDIGO ESCOLA", "ESCOLA", "Nº DE MATRICULADOS", "Nº DE ENTURMADOS", "% DE ENTURMADOS"))  
```



Turmas
=====================================


Encerramento
=====================================
